最高法院民事裁定                              八十八年度台上字第二四○八號
    上  訴  人  超然工程有限公司
    法定代理人  嚴輝麗
    被 上訴 人  太固實業股份有限公司
    法定代理人  郭慶生
    訴訟代理人  李孟哲律師
                郭淑慧律師
右當事人間請求給付工程款事件，上訴人對於中華民國八十七年十一月九日臺灣高等
法院臺南分院第二審判決（八十七年度上字第三○三號），提起上訴，本院裁定如左
：
    主  文
上訴駁回。
第三審訴訟費用由上訴人負擔。
    理  由
按對於第二審判決上訴，非以其違背法令為理由，不得為之。民事訴訟法第四百六十
七條定有明文。依同法第四百六十八條規定，判決不適用法規或適用不當者，為違背
法令。而判決有同法第四百六十九條所列各款情形之一者，為當然違背法令。是當事
人提起上訴，如依民事訴訟法第四百六十八條規定，以第二審判決有不適用法規或適
用法規不當為理由時，其上訴狀或理由書應有具體之指摘，並揭示該法規之條項或其
內容。若係成文法以外之法則，應揭示該法則之旨趣。倘為司法院解釋、或本院之判
例，則應揭示該判解之字號或其內容。如以民事訴訟法第四百六十九條所列各款情形
為理由時，其上訴狀或理由書，應揭示合於該條款之事實。上訴狀或理由書如非依此
項方法表明，或其所表明者，顯與上開法條規定之情形不相合時，即難認為已對第二
審判決之違背法令有具體之指摘，其上訴自難認為合法。本件上訴人對第二審判決提
起上訴，核其上訴理由狀略稱：被上訴人明知伊係出借牌照廠商並未參與實際承攬工
程，亦明知曾俊源無代理權猶與其訂立承攬契約，不應命伊負表見代理人責任等云云
，無非就原審依取捨證據、認定事實及解釋契約之職權行使所論斷：證人曾俊源到庭
證稱：伊借用上訴人牌照承包榮華富貴工程，以上訴人名義向被上訴人訂購混凝土，
上訴人有將公司章借我使用統揚公司把錢匯給上訴人，印章是上訴人之負責人拿給我
的，以前即借過三次了，從八十一年合作到現在。上訴人之法定代理人嚴輝麗對於證
人曾俊源證述向伊借牌之事實並不爭執；與證人即統揚公司負責人楊丁元證稱，係唐
寶公司向上訴人借甲級牌聲請建造執照，所以名義雖與超然公司訂立，但實際訂約對
象為唐寶公司；而約定款項給付我是撥給上訴人，上訴人轉交唐寶公司，由其發給下
包等情節相符。則上訴人借牌與唐寶公司承包系爭工程，至為灼然。又被上訴人提出
由上訴人出具之統一發票八紙，買受人均載明為「超然工程有限公司」；而被上訴人
提出之預拌混凝土送貨單及請款單上，客戶名稱亦均載明為「超然公司」，此有卷附
統一發票八紙、送貨單及請款單各一紙為證，顯見上訴人係出名締結契約之人無疑。
上訴人既同意唐寶公司以伊名義與被上訴人訂約，更實際收受系爭工程款項，並由工
程款中取得利潤百分之三點五或五點五，其對唐寶公司應負契約授權人責任，依法就
系爭契約所生之債務負清償責任等情，指摘為不當，而非具體表明合於不適用法規、
適用法規不當、或民事訴訟法第四百六十九條所列各款之情形，難認對該判決之如何
違背法令已有具體之指摘。依首揭說明，應認其上訴為不合法。
據上論結，本件上訴為不合法。依民事訴訟法第四百八十一條、第四百四十四條第一
項、第九十五條、第七十八條，裁定如主文。
中      華      民      國    八十八    年      十      月     十五     日
                              最高法院民事第三庭
                                  審判長法官  范  秉  閣
                                        法官  朱  建  男
                                        法官  曾  煌  圳
                                        法官  許  澍  林
                                        法官  鄭  玉  山
      右正本證明與原本無異
                                              書  記  官
中      華      民      國    八十八    年     十一     月       一     日
